臺灣高等法院交通事件裁定　　　　　　　　　　　　九十一年度交抗字第五二號
　　抗　告　人
　　即受處分人　甲　○
右抗告人因違反交通管理處罰條例案件，不服台灣士林地方法院中華民國九十一年四
月三十日裁定（九十一年度交聲字第三○八號），提起抗告，本院裁定如左：
    主  文
抗告駁回。
    理  由
一、按道路交通管理處罰條例第五十三條規定：汽車駕駛人，行經有燈光號誌管制之
    交岔路口闖紅燈者，處新台幣（下同）一千八百元以上五千四百元以下罰鍰。並
    依同法第六十三條第一項第三款記違規點數三點（原審誤繕為一點）。次按違反
    道路交通管理事件統一裁罰標準及處理細則第二十三條第一項第一款規定：汽車
    違反道路交通管理事件闖紅燈，當場不能或不宜攔截製單舉發者，得逕行舉發之
    。第二項規定：前項逕行舉發，應記明車輛牌照號碼、車型等可資辨別之資料，
    查明汽車所有人姓名或名稱、住址後，並以該汽車所有人為被通知人製單舉發之
    。同處理細則第十一條第一項第三款並規定：逕行舉發者，應按已查明之資料填
    註車牌號碼、車輛種類、車主姓名或地址，並於通知單上方空白處加註逕行舉發
    之文字後，由舉發機關送達被通知人。
二、又按交通警員製單舉發違反道路交通管理處罰條例所列之違規事實，本質上為行
    政處分，係公務員基於職務上權力，依法就特定之具體事件所為具公法上效果之
    單方行政行為，基於公務員為公法上行為具有公信力之原則，該行政處分當可被
    推定為真正，其據以依法處分之事實認定亦為正確無誤，本此公信原則，乃立法
    者賦予行政機關制定違反道路交通事件統一裁罰標準及處理細則，使執勤警員得
    當機處分（如該細則第二十三條）以維護交通秩序、安全之行政目的，反之，若
    謂公務員一切行政行為均需預留證據以證其實，則國家行政勢必窒礙難行，據此
    ，刑事訴訟法就犯罪證據有關之規定中，與屬行政秩序罰之交通違規裁罰本旨不
    合之部分，自不在準用之列。是若無證據足資證明執勤員警之舉發有誤或有捏造
    事實違法取締之情事，則執勤警員本其維護交通秩序、安全職責所為之舉發，自
    應受到合法、正確之推定，合先敘明。
三、經查：(一)本件抗告人即受處分人甲○於民國九十年十二月二十八日十九時二十一
    分許，駕駛二Ｑ－四九六三號三陽黑色自小客車，在台北市○○○路○段十一巷
    口紅燈右轉，經執勤員警攔停示意停車未停，員警記下其車牌號碼，以其違反道
    路交通管理處罰條例第五十三條、第六十條第一項第三款規定予以舉發，有台北
    市政府警察局北市警交大字第ＡＢＷ六五六七六二號舉發違反道路交通管理事件
    通知單一紙附卷可稽（見原審卷第六頁）。(二)又抗告人於九十一年四月九日於原
    審訊問時稱：「（你住何處？）內湖，對啦，我是常經過那地方。」（詳見原審
    卷第二十頁）。
四、本件抗告意旨略以：原審裁定無憑無據，只有該員警用眼睛看到，並無其他證據
    ，若按此例，則以後逕行舉發，皆無需照相，全憑員警眼睛即可云云。
五、綜上：抗告人僅以言詞指摘本件舉發無照片證明云云，並未提出任何合理之反證
    ，以推翻受推定為真正之行政處分行為。再參照首揭違反道路交通管理事件統一
    裁罰標準及處理細則第二十三條第一項第一款、第十一條第一項第三款等相關規
    定，為維護駕駛人行車安全，如有不宜攔停，或經攔停示意停車未停之情況，舉
    發員警自得權衡當時具體情況不予攔停或當場舉發，而逕行舉發之，並將逕行舉
    發之通知單，加註逕行舉發文字後，送達被舉發人，無庸將通知單交付被舉發人
    簽名或蓋章。是本件執勤員警依法執行職務之舉發行為並無不當，且抗告人亦自
    承上開路段為其經常行駛之路段，是無任何證據足資證明警察有捏造事實違法取
    締之情事。抗告人之抗告意旨，誠難採信。原處分機關據以援引上開規定，裁處
    罰鍰二千七百元，並依同法第六十三條第一項第三款記違規點數三點，並無不當
    。是原審駁回抗告人之異議，洵屬允當。本件抗告為無理由，應予駁回。
據上論結，應依道路交通案件處理辦法第二十六條，刑事訴訟法第四百十二條，裁定
如主文。
中    華    民    國      九十一    年      七      月      二          日
                              臺灣高等法院交通法庭
                                  審判長法  官  王  炳  梁
                                        法  官  李  世  貴
                                        法  官  陳  憲  裕
右正本證明與原本無異。
不得再抗告。
                                        書記官  劉  育  妃
中    華    民    國      九十一  年      七        月      二          日
